# 求助陈版主关于母子公司票据抵消的问题

提问人：胡机智 时间：2021-12-04 01:25:17
母公司作为出票人，开具银行承兑汇票给子公司，在母公司账面为应付票据，子公司为应收票据，金额 200 万。
子公司把这一批票据进行了背书，在子公司的账务处理中，我们把本期已背书未到期，承兑行为非6+9银行的银行承兑汇票进行了还原，借：应收票据 22 万，贷：其他流动负债 22 万。
请教陈版在合并层面，对于这一批票据，该做怎么样的账务处理。是把还原的票据在合并层面冲掉吗。应收票据和其他流动负债在合并层面同时减少 22 万吗？

回答人：chenyiwei
合并报表层面，应将子公司个别报表中的应收票据和其他流动负债对冲，保留母公司个别报表层面的应付票据。因为合并集团对外负债是以票据形式出现的，今后到期日时持票人提示付款，由母公司作为付款义务人（承兑人）负责结算。